Config:
  hfst:
    Gen: ../../../src/generator-gt-norm.hfst
    Morph: ../../../src/analyser-gt-norm.hfst
  xerox:
    Gen: ../../../src/generator-gt-norm.xfst
    Morph: ../../../src/analyser-gt-norm.xfst
    App: lookup

Tests:

  Verb - g̲íihlgii - ENGLISH : # CLASS_II_STEM_1

     g̲íihlgii+V+SG+IMPV: g̲íihlgii
     g̲íihlgii+V+IMM+PRES: g̲íihlgiiga
     g̲íihlgii+V+INTERR+SIMP+PRES: g̲íihlgii
     g̲íihlgii+V+SIMP+PRES: g̲íihlgiigang
     g̲íihlgii+V+DIR+PAST: g̲íihlgiigan
     g̲íihlgii+V+REL: g̲íihlgiis
     g̲íihlgii+V+NONFACT: g̲íihlgiiang
     g̲íihlgii+V+INTERR+PRES+HAB: g̲íihlgiigang
     g̲íihlgii+V+PRES+HAB: g̲íihlgiiganggang
     g̲íihlgii+V+PRES+HAB+NONFACT: g̲íihlgiigangang
     g̲íihlgii+V+DIR+PAST+HAB: g̲íihlgiigiinii
     g̲íihlgii+V+INTERR+PAST+HAB: g̲íihlgiigaangaa
     g̲íihlgii+V+INDIR+PAST+HAB: g̲íihlgiigaangaan
     g̲íihlgii+V+INTERR+FUT+LONG: g̲íihlgiiäsaa
     g̲íihlgii+V+INTERR+FUT+SHORT: g̲íihlgiiäs
     g̲íihlgii+V+SIMP+FUT: g̲íihlgiiäsaang
     g̲íihlgii+V+IMM+FUT: g̲íihlgiiäsga
     g̲íihlgii+V+REL+FUT: g̲íihlgiiäsaas
     g̲íihlgii+V+FUT+NONFACT: g̲íihlgiiäsaa.ang
     g̲íihlgii+V+INTERR+NEAR+FUT: g̲íihlgiiang k̲asa'áa
     g̲íihlgii+V+NEAR+FUT: g̲íihlgiiang k̲asa'áang
     g̲íihlgii+V+INTERR+VNEAR+FUT: g̲íihlgiiang k̲asaasdláa
     g̲íihlgii+V+VNEAR+FUT: g̲íihlgiiang k̲asaasdláang
     g̲íihlgii+V+BIAS+IMM+PRES: g̲íihlgii'uuj
     g̲íihlgii+V+BIAS+SIMP+PRES: g̲íihlgii'uujang
     g̲íihlgii+V+RES: g̲íihlgiiäsaa'uujang
     g̲íihlgii+V+BIAS+INTERR+PRES: g̲íihlgii'us
     g̲íihlgii+V+BIAS+INTERR+PAST: g̲íihlgii'ujaa
     g̲íihlgii+V+BIAS+INTERR+PAST+HAB: g̲íihlgii'uujaangaa
     g̲íihlgii+V+BIAS+INTERR+FUT: g̲íihlgiiäsaa'us
     g̲íihlgii+V+CERT+FUT: g̲íihlgiiäsaa'ahlans
     g̲íihlgii+V+FUT+RFLX+INTERR: g̲íihlgiiäseehl
     g̲íihlgii+V+PL+IMPV: g̲íihlgii'uu
     g̲íihlgii+V+3PL+IMM+PRES: g̲íihlgii'waa
     g̲íihlgii+V+3PL+INTERR+SIMP+PRES: g̲íihlgii'waa
     g̲íihlgii+V+3PL+SIMP+PRES: g̲íihlgii'waang
     g̲íihlgii+V+3PL+DIR+PAST: g̲íihlgii'wägan
     g̲íihlgii+V+3PL+INTERR+PAST: g̲íihlgii'aawaa
     g̲íihlgii+V+3PL+INDIR+PAST: g̲íihlgii'aawaan
     g̲íihlgii+V+3PL+REL: g̲íihlgii'waas
     g̲íihlgii+V+3PL+REL+EVID: g̲íihlgii'aawaas
     g̲íihlgii+V+3PL+NONFACT: g̲íihlgii'waa.ang
     g̲íihlgii+V+3PL+PAST+NONFACT: g̲íihlgii'aawaa.ang
     g̲íihlgii+V+3PL+INTERR+PRES+HAB: g̲íihlgiigang'waa
     g̲íihlgii+V+3PL+PRES+HAB: g̲íihlgiigang'waang
     g̲íihlgii+V+3PL+PRES+HAB+NONFACT: g̲íihlgiigang'waa.ang
     g̲íihlgii+V+3PL+DIR+PAST+HAB: g̲íihlgii'wägiinii
     g̲íihlgii+V+3PL+INTERR+PAST+HAB: g̲íihlgii'wägaangaa
     g̲íihlgii+V+3PL+INDIR+PAST+HAB: g̲íihlgii'wägaangaan
     g̲íihlgii+V+3PL+INTERR+FUT+LONG: g̲íihlgii'waaäsaa
     g̲íihlgii+V+3PL+INTERR+FUT+SHORT: g̲íihlgii'waaäs
     g̲íihlgii+V+3PL+SIMP+FUT: g̲íihlgii'waaäsaang
     g̲íihlgii+V+3PL+IMM+FUT: g̲íihlgii'waaäsga
     g̲íihlgii+V+3PL+REL+FUT: g̲íihlgii'waaäsaas
     g̲íihlgii+V+3PL+FUT+NONFACT: g̲íihlgii'waaäsaa.ang
     g̲íihlgii+V+3PL+INTERR+NEAR+FUT: g̲íihlgii'waa.ang k̲asa'áa
     g̲íihlgii+V+3PL+NEAR+FUT: g̲íihlgii'waa.ang k̲asa'áang
     g̲íihlgii+V+3PL+INTERR+VNEAR+FUT: g̲íihlgii'waa.ang k̲asaasdláa
     g̲íihlgii+V+3PL+VNEAR+FUT: g̲íihlgii'waa.ang k̲asaasdláang
     g̲íihlgii+V+3PL+BIAS+IMM+PRES: g̲íihlgii'waa'uuj
     g̲íihlgii+V+3PL+BIAS+SIMP+PRES: g̲íihlgii'waa'uujang
     g̲íihlgii+V+3PL+RES: g̲íihlgii'waaäsaa'uujang
     g̲íihlgii+V+3PL+BIAS+INTERR+PRES: g̲íihlgii'waa'us
     g̲íihlgii+V+3PL+BIAS+INTERR+PAST: g̲íihlgii'waa'ujaa
     g̲íihlgii+V+3PL+BIAS+INTERR+PAST+HAB: g̲íihlgii'waa'uujaangaa
     g̲íihlgii+V+3PL+BIAS+INTERR+FUT: g̲íihlgii'waaäsaa'us
     g̲íihlgii+V+3PL+CERT+PRES: g̲íihlgii'waa'ahlanggang
     g̲íihlgii+V+3PL+CERT+PAST: g̲íihlgii'waa'ahlanggan
     g̲íihlgii+V+3PL+CERT+PAST+HAB: g̲íihlgii'waa'ahlanggiinii
     g̲íihlgii+V+3PL+CERT+FUT: g̲íihlgii'waaäsaa'ahlans
     g̲íihlgii+V+3PL+CERT+REL: g̲íihlgii'waa'ahlans
     g̲íihlgii+V+3PL+INTS+PAST: g̲íihlgii'aawaa'ahlang
     g̲íihlgii+V+3PL+CONT: g̲íihlgii'aawaa'ahlanggaa
     g̲íihlgii+V+3PL+CTFACT+PRES: g̲íihlgii'aawaa'ahlanggang
     g̲íihlgii+V+3PL+RFLX: g̲íihlgii'waa'ahl
     g̲íihlgii+V+3PL+FUT+RFLX+INTERR: g̲íihlgii'waaäseehl
     g̲íihlgii+V+NEG+SG+IMPV: g̲íihlgii'ang
     g̲íihlgii+V+NEG+IMM+PRES: g̲íihlgii'angga
     g̲íihlgii+V+NEG+INTERR+SIMP+PRES: g̲íihlgii'ang
     g̲íihlgii+V+NEG+SIMP+PRES: g̲íihlgii'anggang
     g̲íihlgii+V+NEG+DIR+PAST: g̲íihlgii'anggan
     g̲íihlgii+V+NEG+INTERR+PAST: g̲íihlgii'aangaa
     g̲íihlgii+V+NEG+INDIR+PAST: g̲íihlgii'aangaan
     g̲íihlgii+V+NEG+REL: g̲íihlgii'ans
     g̲íihlgii+V+NEG+REL+EVID: g̲íihlgii'aangaas
     g̲íihlgii+V+NEG+NONFACT: g̲íihlgii'angang
     g̲íihlgii+V+NEG+PAST+NONFACT: g̲íihlgii'aangaa.ang
     g̲íihlgii+V+NEG+INTERR+PRES+HAB: g̲íihlgii'anggang
     g̲íihlgii+V+NEG+PRES+HAB: g̲íihlgiigang'anggang
     g̲íihlgii+V+NEG+PRES+HAB+NONFACT: g̲íihlgiigang'angang
     g̲íihlgii+V+NEG+DIR+PAST+HAB: g̲íihlgii'anggiinii
     g̲íihlgii+V+NEG+INTERR+PAST+HAB: g̲íihlgii'anggaangaa
     g̲íihlgii+V+NEG+INDIR+PAST+HAB: g̲íihlgii'anggaangaan
     g̲íihlgii+V+NEG+INTERR+FUT+LONG: g̲íihlgii'angäsaa
     g̲íihlgii+V+NEG+INTERR+FUT+SHORT: g̲íihlgii'angäs
     g̲íihlgii+V+NEG+SIMP+FUT: g̲íihlgii'angäsaang
     g̲íihlgii+V+NEG+IMM+FUT: g̲íihlgii'angäsga
     g̲íihlgii+V+NEG+REL+FUT: g̲íihlgii'angäsaas
     g̲íihlgii+V+NEG+FUT+NONFACT: g̲íihlgii'angäsaa.ang
     g̲íihlgii+V+NEG+INTERR+NEAR+FUT: g̲íihlgiiang k̲asaa'áng
     g̲íihlgii+V+NEG+NEAR+FUT: g̲íihlgiiang k̲asaa'ánggang
     g̲íihlgii+V+NEG+INTERR+VNEAR+FUT: g̲íihlgiiang k̲asaasdlä'áng
     g̲íihlgii+V+NEG+VNEAR+FUT: g̲íihlgiiang k̲asaasdlä'ánggang
     g̲íihlgii+V+NEG+BIAS+IMM+PRES: g̲íihlgii'ang'uuj
     g̲íihlgii+V+NEG+BIAS+SIMP+PRES: g̲íihlgii'ang'uujang
     g̲íihlgii+V+NEG+RES: g̲íihlgii'angäsaa'uujang
     g̲íihlgii+V+NEG+BIAS+INTERR+PRES: g̲íihlgii'ang'us
     g̲íihlgii+V+NEG+BIAS+INTERR+PAST: g̲íihlgii'ang'ujaa
     g̲íihlgii+V+NEG+BIAS+INTERR+PAST+HAB: g̲íihlgii'ang'uujaangaa
     g̲íihlgii+V+NEG+BIAS+INTERR+FUT: g̲íihlgii'angäsaa'us
     g̲íihlgii+V+NEG+CERT+PRES: g̲íihlgii'aang'ahlanggang
     g̲íihlgii+V+NEG+CERT+PAST: g̲íihlgii'aang'ahlanggan
     g̲íihlgii+V+NEG+CERT+PAST+HAB: g̲íihlgii'aang'ahlanggiinii
     g̲íihlgii+V+NEG+CERT+FUT: g̲íihlgii'angäsaa'ahlans
     g̲íihlgii+V+NEG+CERT+REL: g̲íihlgii'aang'ahlans
     g̲íihlgii+V+NEG+INTS+PAST: g̲íihlgii'aangaa'ahlang
     g̲íihlgii+V+NEG+CONT: g̲íihlgii'aangaa'ahlanggaa
     g̲íihlgii+V+NEG+CTFACT+PRES: g̲íihlgii'aangaa'ahlanggang
     g̲íihlgii+V+NEG+RFLX: g̲íihlgii'aang'ahl
     g̲íihlgii+V+NEG+FUT+RFLX+INTERR: g̲íihlgii'angäseehl
     g̲íihlgii+V+NEG+PL+IMPV: g̲íihlgii'ang'uu
     g̲íihlgii+V+NEG+3PL+IMM+PRES: g̲íihlgii'ang'waa
     g̲íihlgii+V+NEG+3PL+INTERR+SIMP+PRES: g̲íihlgii'ang'waa
     g̲íihlgii+V+NEG+3PL+SIMP+PRES: g̲íihlgii'ang'waang
     g̲íihlgii+V+NEG+3PL+DIR+PAST: g̲íihlgii'ang'wägan
     g̲íihlgii+V+NEG+3PL+INTERR+PAST: g̲íihlgii'ang'aawaa
     g̲íihlgii+V+NEG+3PL+INDIR+PAST: g̲íihlgii'ang'aawaan
     g̲íihlgii+V+NEG+3PL+REL: g̲íihlgii'ang'waas
     g̲íihlgii+V+NEG+3PL+REL+EVID: g̲íihlgii'ang'aawaas
     g̲íihlgii+V+NEG+3PL+NONFACT: g̲íihlgii'ang'waa.ang
     g̲íihlgii+V+NEG+3PL+PAST+NONFACT: g̲íihlgii'ang'aawaa.ang
     g̲íihlgii+V+NEG+3PL+INTERR+PRES+HAB: g̲íihlgiigang'ang'waa
     g̲íihlgii+V+NEG+3PL+PRES+HAB: g̲íihlgiigang'ang'waang
     g̲íihlgii+V+NEG+3PL+PRES+HAB+NONFACT: g̲íihlgiigang'ang'waa.ang
     g̲íihlgii+V+NEG+3PL+DIR+PAST+HAB: g̲íihlgii'ang'wägiinii
     g̲íihlgii+V+NEG+3PL+INTERR+PAST+HAB: g̲íihlgii'ang'wägaangaa
     g̲íihlgii+V+NEG+3PL+INDIR+PAST+HAB: g̲íihlgii'ang'wägaangaan
     g̲íihlgii+V+NEG+3PL+INTERR+FUT+LONG: g̲íihlgii'ang'waaäsaa
     g̲íihlgii+V+NEG+3PL+INTERR+FUT+SHORT: g̲íihlgii'ang'waaäs
     g̲íihlgii+V+NEG+3PL+SIMP+FUT: g̲íihlgii'ang'waaäsaang
     g̲íihlgii+V+NEG+3PL+IMM+FUT: g̲íihlgii'ang'waaäsga
     g̲íihlgii+V+NEG+3PL+REL+FUT: g̲íihlgii'ang'waaäsaas
     g̲íihlgii+V+NEG+3PL+FUT+NONFACT: g̲íihlgii'ang'waaäsaa.ang
     g̲íihlgii+V+NEG+3PL+INTERR+NEAR+FUT: g̲íihlgii'waa.ang k̲asaa'áng
     g̲íihlgii+V+NEG+3PL+NEAR+FUT: g̲íihlgii'waa.ang k̲asaa'ánggang
     g̲íihlgii+V+NEG+3PL+INTERR+VNEAR+FUT: g̲íihlgii'waa.ang k̲asaasdlä'áng
     g̲íihlgii+V+NEG+3PL+VNEAR+FUT: g̲íihlgii'waa.ang k̲asaasdlä'ánggang
     g̲íihlgii+V+NEG+3PL+BIAS+IMM+PRES: g̲íihlgii'ang'waa'uuj
     g̲íihlgii+V+NEG+3PL+BIAS+SIMP+PRES: g̲íihlgii'ang'waa'uujang
     g̲íihlgii+V+NEG+3PL+RES: g̲íihlgii'ang'waaäsaa'uujang
     g̲íihlgii+V+NEG+3PL+BIAS+INTERR+PRES: g̲íihlgii'ang'waa'us
     g̲íihlgii+V+NEG+3PL+BIAS+INTERR+PAST: g̲íihlgii'ang'waa'ujaa
     g̲íihlgii+V+NEG+3PL+BIAS+INTERR+PAST+HAB: g̲íihlgii'ang'waa'uujaangaa
     g̲íihlgii+V+NEG+3PL+BIAS+INTERR+FUT: g̲íihlgii'ang'waaäsaa'us
     g̲íihlgii+V+NEG+3PL+CERT+PRES: g̲íihlgii'ang'waa'ahlanggang
     g̲íihlgii+V+NEG+3PL+CERT+PAST: g̲íihlgii'ang'waa'ahlanggan
     g̲íihlgii+V+NEG+3PL+CERT+PAST+HAB: g̲íihlgii'ang'waa'ahlanggiinii
     g̲íihlgii+V+NEG+3PL+CERT+FUT: g̲íihlgii'ang'waaäsaa'ahlans
     g̲íihlgii+V+NEG+3PL+CERT+REL: g̲íihlgii'ang'waa'ahlans
     g̲íihlgii+V+NEG+3PL+INTS+PAST: g̲íihlgii'ang'aawaa'ahlang
     g̲íihlgii+V+NEG+3PL+CONT: g̲íihlgii'ang'aawaa'ahlanggaa
     g̲íihlgii+V+NEG+3PL+CTFACT+PRES: g̲íihlgii'ang'aawaa'ahlanggang
     g̲íihlgii+V+NEG+3PL+RFLX: g̲íihlgii'ang'waa'ahl
     g̲íihlgii+V+NEG+3PL+FUT+RFLX+INTERR: g̲íihlgii'ang'waaäseehl

